臺灣臺北地方法院刑事判決　　　　　　　 94年度易字第293號
公　訴　人　臺灣臺北地方法院檢察署檢察官
被　　　告　甲○○
上列被告因竊盜等案件，經檢察官提起公訴（94年度偵字第104
號），嗣本院於準備程序中經訊問被告自白犯罪後，並經本院合
議庭裁定認為宜以簡式審判程序審理，判決如下：
    主  　文
甲○○竊盜，累犯，處有期徒刑陸月，如易科罰金，以參佰元折
算壹日。扣案之鑰匙壹支沒收。又服用酒類，不能安全駕駛動力
交通工具而駕駛，累犯，處拘役伍拾日，如易科罰金，以參佰元
折算壹日。
    事  　實
一、甲○○前因贓物及竊盜案件，經臺灣板橋地方法院分別判處
    有期徒刑6 月及8 月，嗣經定應執行刑有期徒刑1 年1 月確
    定，並於民國93年5 月15日縮短刑期執行完畢。詎猶不知悔
    改，仍意圖為自己不法之所有，於93年12月7 日凌晨3 時許
    ，在臺北縣三重市○○路○ 段42號前，見乙○○所有之車號
    MCM-572 號重型機車停放在該處，即以自備之鑰匙1 支著手
    竊取該機車1 輛（價值約新臺幣1 萬元），得手後供己騎用
    。甲○○復明知服用酒類或其他相類之物足以造成不能安全
    駕駛動力交通工具，有肇事危險之虞，竟於93年12月9 日晚
    間8 時5 分許，在臺北市中正區○○○路○ 段70號門口處與
    同事聚餐，席間並飲用含有酒精成分之高粱酒（內加冰水）
    1 杯，已達反應較慢、感覺減低、影響駕駛而不能安全駕駛
    動力交通工具之狀況下，仍於飲酒後之同日晚間8 時10分許
    ，騎乘上開竊得之動力交通工具即車號MCM-572 號重型機車
    欲前往臺北火車站。嗣於同日晚間8 時20分許，行經臺北市
    大安區○○○路與仁愛路口處為警攔檢查獲，並經警以呼氣
    酒精測試器對其為酒精濃度測試，測得其呼氣後所含酒精濃
    度已達每公升0.59毫克（即0.59MG/L），始查獲上情，並當
    場扣得甲○○所有之鑰匙1 支。
二、案經臺北市政府警察局大安分局報請臺灣臺北地方法院檢察
    署檢察官偵查起訴，本院於準備程序中經訊問被告自白犯罪
    後，並經本院合議庭裁定認為宜以簡式審判程序審理。
    理  　由
一、前揭事實業據被告甲○○於警詢、偵查、本院準備程序及審
    理時均自始供承不諱，核與被害人乙○○於警詢時之指訴情
    節相符。此外，復有車輛車牌失竊作業- 查獲車輛認可資料
    、贓物認領保管單各1 紙、臺北縣政府警察局車輛失竊車牌
    遺失（尋獲）電腦輸入單2 紙及照片2 幀在卷（見偵查卷第
    12頁至第15頁、第17頁）可稽，且有鑰匙1 支扣案可資佐證
    。又被告為警攔檢查獲時，經測試其呼氣後所含酒精濃度已
    達每公升0.59毫克，亦有酒精濃度測試表及臺北市政府警察
    局舉發違反道路交通管理事件通知單（北市警交大字第ACV1
    49534 號）影本各1 紙在卷（見偵查卷第18頁）可按。基此
    ，堪認被告之自白均核與事實相符，自得採為論罪之依據。
    且按刑法第185 條之3 規定所謂「不能安全駕駛」，係抽象
    危險犯，並不以發生具體危險為必要，參考德國、美國之認
    定標準，對於酒精濃度呼氣已達每公升0.55毫克以上，肇事
    率為一般正常人之十倍，認為已達「不能安全駕駛」之標準
    ，亦有法務部88年5 月18日以法88檢字第001669號函文1 紙
    附卷（見本院卷第53頁）足參。又按當人飲酒後，若以呼氣
    酒精測試器測得之呼氣後所含酒精濃度達到每公升0.5 毫克
    時，反應較慢，感覺減低，將影響駕駛；達到每公升0.75毫
    克時，思考與個性行為均會改變；達到每公升1.0 毫克時，
    步態不穩，噁心嘔吐，精神混惑不清晰；達到每公升1.5 毫
    克時，說話不清楚，感覺喪失，視力模糊；達到每公升2.0
    毫克時，體溫與血糖均降低，肌肉控制差，甚至會導致癲癇
    發作；達到每公升3.5 毫克時，則已經神智不清，反射減低
    ，甚至呼吸抑制，復有行政院國軍退除役官兵輔導委員會臺
    北榮民總醫院以88年8 月5 日（88）北總內字第26868 號函
    文1 紙在卷（見本院卷第50頁至第52頁）可稽。而本件被告
    為警攔檢查獲時其呼氣後所含酒精濃度已達每公升0.59毫克
    ，顯高於前揭標準值，其發生肇事之危險性，亦高出一般人
    ，揆諸前開說明，被告顯已因飲酒而不能安全駕駛動力交通
    工具無疑。本件事證已臻明確，被告上揭犯行均堪認定。
二、核被告所為，係犯刑法第185 條之3 之服用酒類不能安全駕
    駛動力交通工具而駕駛罪及同法第320 條第1 項之竊盜罪。
    被告所犯前開二罪之間，犯意各別，行為互殊，應予分論併
    罰。另被告曾犯有如事實欄所述之故買贓物及竊盜案件，經
    臺灣板橋地方法院分別判處有期徒刑6 月及8 月，嗣經定應
    執行刑有期徒刑1 年1 月確定，並於93年5 月15日縮短刑期
    執行完畢，此有臺灣高等法院被告前案紀錄表1 份在卷（見
    本院卷第37頁至第48頁）可證，其於5 年之內，再犯本件有
    期徒刑以上之罪，均係屬累犯，均應依刑法第47條之規定加
    重其刑。爰審酌被告因一時貪念，臨時起意竊取前開機車，
    造成被害人受有損害，及無視政府法令之宣導，與酒精成分
    對人之意識能力具有不良影響，超量飲酒後會導致對周遭事
    務之辨識及反應能力較平常狀況薄弱，仍於飲酒後駕駛車輛
    在道路上行駛，置一般往來道路公眾之生命、財產安全於不
    顧，惟念其犯罪後於警詢、偵查、本院準備程序及審理時均
    能自始坦認犯行，態度尚稱良好等一切情狀，分別量處如主
    文所示之刑，並均諭知易科罰金之折算標準。至扣案之鑰匙
    1 支，係被告所有供上揭竊盜犯行所用之物，業據被告於本
    院審理時供承在卷（見本院卷第34頁），應依刑法第38條第
    1 項第2 款之規定，併予宣告沒收。
據上論斷，應依刑事訴訟法第273 條之1 第1 項、第299 條第1
項前段，刑法第185 條之3 、第320 條第1 項、第47條、第41條
第1 項前段、第38條第1 項第2 款，罰金罰鍰提高標準條例第1
條前段、第2 條，判決如主文。
本案經檢察官謝奇孟到庭執行職務。
中　　華　　民　　國　　94　　年　　4 　　月　　13　　日
                  刑事第七庭法  官  蔡正雄
上正本證明與原本無異。
如不服本判決，應於判決送達後10日內向本院提出上訴狀（應抄
附繕本）。告訴人或被害人如對於本判決不服者，應具備理由請
求檢察官上訴，其上訴期間之計算係以檢察官收受判決正本之日
期為準。
                            書記官  葉潔如
中　　華　　民　　國　　94　　年　　4 　　月　　15　　日
附錄本案論罪科刑所依據之法條：
中華民國刑法第185條之3
 (重大違背安全駕駛罪)
服用毒品、麻醉藥品、酒類或其他相類之物，不能安全駕駛動力
交通工具而駕駛者，處1 年以下有期徒刑、拘役或3 萬元以下罰
金。
中華民國刑法第320條
 (普通竊盜罪、竊佔罪)
意圖為自己或第3 人不法之所有，而竊取他人之動產者，為竊盜
罪，處5 年以下有期徒刑、拘役或5 百元以下罰金。
意圖為自己或第3 人不法之利益，而竊佔他人之不動產者，依前
項之規定處斷。
前2 項之未遂犯罰之。
